【裁判字號】    99,苗小,247
【裁判日期】    990630
【裁判案由】    清償借款
【裁判全文】
臺灣苗栗地方法院民事小額判決         99年度苗小字第247號
原      告  國泰世華商業銀行股份有限公司
法定代理人  甲○○
訴訟代理人  丙○○
被      告  乙○○
上列當事人間請求清償借款事件，本院於民國99年6 月22日言詞
辯論終結，判決如下：
    主  文
被告應給付原告新臺幣陸萬玖仟陸佰拾伍元，及其中新臺幣伍
萬柒仟元自民國九十五年九月八日起至清償日止，按年息百分之
十九點七計算之利息。
訴訟費用新臺幣壹仟元由被告負擔。
本判決得假執行。
    事實及理由
一、原告主張：被告於民國93年7 月27日與原告成立簡易通信貸
    款契約，向原告貸款新臺幣（下同）24萬元，約定分20期清
    償，每月應繳付13,980元（含手續費1,980 元），併入信用
    卡帳單中與信用卡消費款帳款一同繳納，倘未依約於期限前
    繳款或未繳足月付金時，債權人得將未繳金額之本金部分，
    或經債權人主張視為到期本金部分，按信用卡循環利率年息
    19.7％計算之利息，且遲延繳款經債權人主張暫停債務人信
    用卡之權利時，即喪失期限利益，視同全部到期。詎被告未
    依約繳足每期月付金額，嗣後始繳款將前期補足，惟其第12
    期、13期未繳款，至第14期後恢復繳款，已屬違約，截至95
    年9 月7 日止，尚積欠69,635元（其中本金為57,000元）未
    清償，為此依消費借貸之法律關係請求被告清償，並聲明：
    如主文第1 項所示。
二、被告則以：伊於93年7 月27日向原告借款24萬元，約定分20
    期、每期清償13,980元，至95年3 月間，伊已將20期款項全
    數清償完畢，並無積欠原告款項，且原告於事隔多年後才向
    伊追討，顯不合理等語。並聲明：原告之訴駁回。
三、原告主張之上開事實，業據提出與所述相符之信用卡消費帳
    款債權明細報表、信用卡簡易通信貸款契約書、信用卡約定
    契約、歷史繳款明細表及歷史消費明細表為證，堪信為真實
    。被告雖抗辯其已全部清償，惟按當事人主張有利於己之事
    實者，就其事實有舉證之責任，民事訴訟法第277 條定有明
    文。被告就其已清償系爭借款之事實，未能提出任何證據供
    本院參酌，其空言為清償抗辯，尚屬無據，不足取信。從而
    ，原告依據消費借貸之法律關係，請求被告給付如主文第一
    項所示金額，即無不合，應予准許。
四、本件係訴訟標的金額在100,000 元以下之民事小額訴訟，本
    院為被告敗訴之判決，應依民事訴訟法第436 條之20規定，
    依職權宣告假執行。
五、訴訟費用負擔之依據：民事訴訟法第78條。
中    華    民    國    99    年    6     月    30    日
                    苗栗簡易庭法  官  楊中琪
以上正本係照原本作成。
如不服本判決，應於判決送達後20日內，以判決違背法令為理由
，向本院提出上訴狀並表明上訴理由，及須按他造當事人之人數
附繕本。上訴理由應表明：
  一、原判決所違背之法令及其具體內容，
  二、依訴訟資料可認為原判決有違背法令之具體事實。
如未表明上訴理由者，應於上訴後20日內向本院提出上訴理由。
當事人如對本件訴訟內容有所疑義，得聲請閱卷。
                              書記官  李曉君
中    華    民    國    99    年    6     月    30    日

司法院資訊處製作；財團法人民間司法改革基金會備份。
